臺灣臺中地方法院刑事判決　　　　　　100年度簡上字第376號
上　訴　人　臺灣臺中地方法院檢察署檢察官
上　訴　人
即　被　告　莊媄涵
選任辯護人　張幸茵律師
上列上訴人因被告偽造文書案件，不服本院臺中簡易庭中華民國
100 年7 月21日100 年度中簡字第339 號刑事簡易判決（聲請簡
易判決處刑案號：臺灣臺中地方法院檢察署100 年度偵字第691
、692 號），提起上訴，本院管轄第二審之合議庭，判決如下：
    主    文
上訴駁回。
    犯罪事實及理由
一、本案經本院審理結果，認第一審判決之認事用法及量刑均無
    不當，應予維持，並引用第一審簡易判決記載之犯罪事實、
    證據及理由（如附件）。
二、上訴人即檢察官（下稱檢察官）上訴意旨略以：原審判決應
    執行有期徒刑6 月，量刑過輕等語。
三、上訴人即被告（下稱被告）莊媄涵上訴意旨略以：系爭私文
    書均非其偽造，請求再行鑑定，並為無罪之判決等語；又辯
    護人為被告答辯稱：系爭偽造之私文書，前經本院98年度訴
    字第1725號判決有罪，復經臺灣高等法院臺中分院以100 年
    度上訴字第189 號判決為同一之認定，上訴駁回在案，本件
    犯罪事實與上開案件應為同一案件，應諭知不受理判決等語
    。
四、查本件被告分別於民國97年9 月5 日、98年10月21日各向臺
    灣臺中地方法院檢察署檢察官提出原審判決附件二、四、五
    、六所示之文書，涉犯刑法第216 條、第210 條行使偽造私
    文書之犯行，迭經本院98年度訴字第1725號判決、臺灣高等
    法院臺中分院100 年度上訴字第189 號判決認為與該案並無
    接續犯之裁判上一罪關係，均諭知應退由檢察官另為適法之
    處理，均有各該判決附卷可稽；本院認為上開2 次之犯罪時
    點，較諸上開判決所認定於97年2 月間之偽造文書犯行、同
    年3 月間進而持之以行使之犯行，短則已有數月之遙，長則
    已逾年餘，確實與接續犯所要求於時間、空間具有密接性之
    要件未盡相符，尚且，被告係於不同時間之不同案件偵查中
    ，分別持向檢察官行使，其犯意本屬各別，自應予以分論併
    罰，始為適法，辯護人所辯尚非可採。至被告另要求重新鑑
    定系爭文書乙節，經詳閱原審判決，調查局所為之鑑定確屬
    可信，亦經原審詳予敘明勾稽，並與前揭本院98年度訴字第
    1725號判決、臺灣高等法院臺中分院100 年度上訴字第189
    號判決採取相同一致之看法，自乏更為鑑定之合理基礎，此
    部分被告之聲請亦非可採。
五、按量刑輕重，係屬事實審法院得依職權自由裁量之事項，苟
    已斟酌刑法第57條各款所列情狀而未逾越法定刑度，不得遽
    指為違法（最高法院72年臺上字第6696號、75年臺上字第70
    33號判例參照）。又在同一犯罪事實與情節，如別無其他加
    重或減輕之原因，下級審量定之刑，亦無過重或失輕之不當
    情形，則上級審法院對下級審法院之職權行使，原則上應予
    尊重，亦有最高法院85年度臺上字第2446號裁判意旨可資參
    酌。本件原審以被告罪證明確，適用刑事訴訟法第449 條第
    1 項、第454 條第1 項、第450 條第1 項，刑法第216 條、
    第210 條、第51條第5 款、第41條第1 項前段、第219 條，
    刑法施行法第1 條之1 之規定，各判處被告有期徒刑4 月，
    如易科罰金，均以新臺幣1 千元折算1 日，應執行有期徒刑
    6 月，如易科罰金，以新臺幣1 千元折算1 日。本案檢察官
    雖認原審量刑過輕，執之為上訴理由；被告上訴求為無罪判
    決，及其辯護人求為不受理判決乙節，然依卷證所示，原審
    已依刑事訴訟法第452 條第2 項詳細記載認定之犯罪事實、
    證據及應適用之法條，其認事用法並無不當，量刑亦屬妥適
    ，本件上訴人之上訴意旨指摘原判決不當，均為無理由，應
    予駁回。
據上論斷，應依刑事訴訟法第455 條之1 第1 項、第3 項、第37
3 條、第368 條，判決如主文。
中    華    民    國   100    年    12    月    2     日
                  刑事第十八庭  審判長法  官  許月馨
                                      法  官  尚安雅
                                      法  官  戰諭威
以上正本證明與原本無異。
本件不得上訴。
中    華    民    國   100    年    12    月    2     日
                                      書記官  許清源
附錄本案論罪科刑法條：
附錄本判決論罪之法條：
中華民國刑法第210條：
偽造、變造私文書，足以生損害於公眾或他人者，處5 年以下有
期徒刑。
中華民國刑法第216條：
行使第210 條至第215 條之文書者，依偽造、變造文書或登載不
實事項或使登載不實事項之規定處斷。